臺灣高等法院臺南分院刑事判決　　　　 96年度上訴字第817號
上　訴　人　臺灣雲林地方法院檢察署檢察官
被　　　告　庚○○
　　　　　　　　　　（現於臺灣臺南監獄）
被　　　告　戊○○
上列上訴人因被告偽造文書等案件，不服臺灣雲林地方法院95年
度訴字第423號中華民國96年5月3日第一審判決（起訴案號：臺
灣雲林地方法院檢察署94年度偵字第3338號），提起上訴，本院
判決如下：
    主  文
上訴駁回。
    理  由
一、公訴意旨略以：
  (一)被告庚○○與丙○○（民國○○年○月○○日生，另案審結）於
    94 年5月初某日，在雲林縣斗南鎮○○街20號對面彩虹計程
    車站，明知姓名年籍不詳綽號「龍蝦」之男子所持有之乙○○、癸○○、壬○○、甲○○、楊秋燕、己○○、辛○○、
    俞茂祥、陳珮儀等人之信用卡申辦資料（包含被害人自行填
    妥之信用卡申請書、以及被害人身分證、健保卡或其他銀行
    信用卡影本）為來路不明之贓物（該等資料係楊家涵於同年
    4 月30日下午11時30分許，在雲林縣虎尾鎮○○路及仁愛路
    口遭強盜），竟仍基於故買贓物之犯意聯絡，以新臺幣（下
    同）8,000元之代價故買之。
  (二)被告庚○○、戊○○與丙○○、林育如（民國○○年○月○日生
    ）、鄭吉森（民國○○年○月○○日生，以上2人業經原審判決確
    定）共同基於偽造私文書、行使偽造私文書及詐欺取財、詐
    欺得利之概括犯意聯絡，連續於94年5月至7月間，先在雲林
    縣斗南鎮○○街20號9樓之8丙○○住處，由林育如負責書寫
    部分女性客戶之信用卡申請書，男性部分則由丙○○、庚○○、鄭吉森或戊○○負責書寫，分別於偽造如附表1-3之信
    用卡申請書後，再持渠等偽造之如附表2-3所示之信用卡申
    請書向銀行提出申請，致附表2編號1-5所示各銀行信用卡核
    發之承辦人員誤信係乙○○、癸○○、甲○○本人申請而陷
    於錯誤，即據以核發如附表2編號1-5所示之信用卡，並依據
    申請書所記載之地址，掛號郵寄至雲林縣斗南鎮○○路20號
    9 樓之8丙○○、庚○○及林育如等人之居所，由丙○○領
    取之（其中癸○○之中國國際商業銀行信用卡係在94年7月
    28日，由丙○○、戊○○前往雲林縣斗南鎮○○路77號斗南
    郵局領取），均足以生損害於他人及各發卡銀行對於信用卡
    申請人資格審核之正確性。
  (三)丙○○、林育如、庚○○、鄭吉森及戊○○旋基於意圖為自
    己不法所有之概括犯意聯絡，未經乙○○、癸○○、甲○○
    等人同意，即於附表2編號1-3、5所示各信用卡背面署名欄
    內偽簽「乙○○」、「癸○○」、「甲○○」之署押，而偽
    造私文書，藉以表示係由持卡人本人親自署名，且該簽名者
    於信用卡有效期間內，均有權使用該卡之意思，並由林育如
    、丙○○、庚○○佯裝係乙○○、癸○○、甲○○本人或經
    授權使用之人，持附表4-5所示之信用卡前往特約商店購買
    商品或享受服務，於每次刷卡付費時，以複寫方式，在特約
    商店服務人員提供之簽帳單持卡人存根聯及商店存根聯，或
    商店簽帳單收執聯上偽造「乙○○」、「癸○○」、「甲○○」之署名後，將簽帳單交付服務人員收執核對而行使，以
    此等詐術方式，使各特約商店服務人員認為乙○○、癸○○
    、甲○○同意依據信用卡契約條件及簽帳單之金額付款予發
    卡銀行而陷於錯誤，允予簽帳消費，並分別交付財物或提供
    服務予丙○○、林育如、戊○○、庚○○及鄭吉森等人，並
    由發卡銀行先行墊付該等特約商店前開消費款，因而詐得如
    附表4-5所示價值之商品或服務，均足生損害於乙○○、癸○○、甲○○等人及特約商店、發卡銀行與聯合信用卡處理
    中心對於申辦信用卡資料管理之正確性。
  (四)因認被告庚○○涉有刑法第349條第2項之故買贓物罪嫌，被
    告庚○○與戊○○均涉犯刑法第216條、第210條之行使偽造
    私文書罪、第339條第1項詐欺取財罪、第2項之詐欺得利罪
    嫌。
二、按犯罪事實應依證據認定之，無證據不得認定犯罪事實。又
    不能證明被告犯罪者，應諭知無罪之判決，刑事訴訟法第15
    4 條第2 項、第301 條第1 項分別定有明文。次按刑事訴訟
    法第161 條已於91年2 月8 日修正公布，其第1 項規定：檢
    察官就被告犯罪事實，應負舉證責任，並指出證明之方法。
    因此，檢察官對於起訴之犯罪事實，應負提出證據及說服之
    實質舉證責任。倘其所提出之證據，不足為被告有罪之積極
    證明，或其指出證明之方法，無從說服法院以形成被告有罪
    之心證，基於無罪推定之原則，自應為被告無罪判決之諭知
    （最高法院92年臺上字第128 號判例意旨參照）。
三、本件公訴意旨認被告庚○○、戊○○涉有上揭罪嫌，係以前
    揭證人即遭冒名填寫信用卡申請書、申請信用卡之被害人之
    警詢筆錄、證人即共犯丙○○、林育如之證詞、信用卡申請
    書、銀行通知信函、密碼通知書、如附表3-6所示各筆消費
    紀錄、消費簽帳單影本、及統一發票6紙等為其所憑之論據
    。惟訊據被告庚○○、戊○○則均堅決否認有上開犯行，庚○○辯稱：我沒有跟丙○○去收購贓物，辦信用卡和刷卡的
    部分，我也沒有參與，之前因為丙○○被抓到，為了交保，
    才一直咬我，事實上我並沒有參與；被告戊○○則辯稱：我
    根本不知道丙○○有去辦卡，我不知道有辦卡和刷卡消費的
    事情等語。
四、經查：
(一)、關於被告庚○○部分：
  (1)關於扣案之各被害人之信用卡申辦資料，係由綽號「龍蝦」
    之真實姓名為廖柄築之成年男子，於94年4月30日晚上強盜
    楊家涵財物（所涉強盜案件經原審法院另案判決），因而取
    得楊家涵所持有卷內各被害人之信用卡申辦資料，有楊家涵
    94年4月10日、95年1月20日之警詢筆錄在卷可稽，並經證人
    廖柄築於原審審理時證述明確，又證人廖柄築於原審同時證
    稱：當時我去搶車後有這些資料，丙○○翻了一下這些資料
    ，就跟我說他要，我因為留著沒有用，所以就給他，沒有跟
    丙○○收8,000元，我有告訴他這些資料是怎麼來的，那時
    候是我跟丙○○遇到而已，並沒有庚○○，是剛好遇到的等
    語（見原審卷(二)第250至253頁），核與同案共同被告丙○○
    於94年7月29日警詢時供稱上開信用卡申辦資料，是其向廖
    柄築購得，並未提及被告庚○○有共同參與購買，並由庚○○出錢之語相符（見原審卷(二)第264至265頁），堪認被告庚○○並未與丙○○共同向廖柄築購買上開贓物即信用卡申辦
    資料至明，公訴人所提出之上開證據，尚無法認定被告庚○○涉犯刑法第349條第2項之故買贓物罪罪行，雖證人丙○○
    嗣供稱扣案之信用卡申請資料，係由其與被告庚○○以8,
    000元之代價購得，錢是庚○○出的云云，尚不足資為被告
    不利之認定。
  (2)
  又證人即同案共同被告丙○○先於94年7月28日警詢時供述
    ：警方查獲署名癸○○之信用卡都是庚○○交給我的，車號
    SN-8783號自小客車後車廂內放置之黑色皮包都是庚○○所
    有，庚○○是主導並提供我們被害人身份資料供我們冒名辦
    理信用卡的人，乙○○、癸○○的信用卡是庚○○持他人證
    件冒辦，我們居住之雲林縣斗南鎮○○街20號9樓之8之掛號
    信，都是庚○○叫我出面簽領等語；嗣於翌日即94年7月29
    日第2次警詢時另供稱：我身上查獲署名癸○○之信用卡是
    我所有，乙○○、癸○○的信用卡都是林育如冒名申辦，車
    號SN-8783號自小客車後車廂內放置之黑色皮包是我所有，
    我們所居住彩虹大樓之掛號信件，是我交代大樓管理員一定
    要我出面簽領物品才可以等語；復於同日偵查中證稱：申請
    信用卡的資料是林育如寫的，我不清楚庚○○有無申辦資料
    或盜刷信用卡，申請書的電話、地址要留我們那裡，是我和
    林育如自己做的，癸○○和乙○○的信用卡申請資料是林育
    如偽造的；綜上證人丙○○於2日內於警詢及偵查中三次供
    述就(1)查獲署名癸○○之信用卡係何人所有、(2)車號SN-8
    783號車內放置之黑色皮包何人所有、(3)乙○○、癸○○之
    信用卡何人申辦、(4)居住地等之掛號信件為何均由丙○○出
    面簽收、(5)庚○○有無申請或盜刷他人信用卡等情節，前後
    供述不一，已難遽採。
  參以證人即同案被告林育如於原審審理時業已證稱：信用卡
    申請下來後，是丙○○拿去刷卡的，如果申請人是男生，是
    丙○○去刷，如果是女孩子的話，就會找我一起去，刷卡都
    是丙○○帶我去的，我沒有與庚○○去刷過卡，信用卡申請
    書上沒有寫過庚○○的名字，寄給申請人的掛號信，也都是
    丙○○收的，申請下來的信用卡都是丙○○在保管的，之前
    會說拿去刷卡的有庚○○，是以為他也有去，但我並沒有看
    過庚○○去刷卡，也沒有丙○○所說的庚○○要丙○○與我
    去盜刷信用卡，刷卡後會分給我1,000至2,000元的事等語，
    與證人丙○○之前揭證述亦有未合。且關於被告庚○○於94
    年6月的時候有和丙○○吵架，因而搬離雲林縣斗南鎮○○
    街20號9樓之8，住到同棟的3樓等情，業據被告庚○○自承
    在卷，核與證人林金星、林育如、鄭吉森證述之情節大致相
    符，應堪採信，足認被告庚○○與丙○○確實存有過節。從
    而證人丙○○雖另證稱：庚○○要求我與林育如盜刷信用卡
    ，盜刷得手後，再分給我及林育如1,000至2,000元，我把信
    用卡交給庚○○保管，有時卡片也會由我們自己保管云云，
    亦無足採，綜上，丙○○所為上開不利於被告庚○○之證言
    ，自難率信。又證人林育如於偵查中固供稱：拿去刷卡的是
    丙○○、庚○○及鄭吉森等語（偵卷(二)第6至8頁），惟此部
    分供述，已據林育如於原審審理時否認稱：「（提示偵查筆
    錄，偵查中你說『拿去刷卡的是丙○○、庚○○及鄭吉森』
    ，究竟實情為何？）男生之部分我就不知道丙○○自己本人
    ，還是有跟他們一起去，…，我沒有看過他們（指庚○○及
    戊○○）去」等語（原審卷第248頁），從而，林育如偵查
    中所為上開不利於被告庚○○之證言，亦難遽為被告不利之
    認定。
  (3)至證人即被害人乙○○、辛○○、壬○○、癸○○、己○○
    於警詢時之證述，及如附表1-2所示之信用卡申請書（見扣
    案物品及警卷(一)第71、73、85-87頁、警卷(二)第101頁、本院
    卷(二)第53、55、75、234頁）、中國國際商業銀行信用卡密
    碼通知書2份、及第一銀行通知乙○○、己○○信用卡未獲
    核發之信函2紙、密碼通知書、如附表3-6所示各筆消費紀錄
    、消費簽帳單影本等資料，僅能證明如附表1所示之被害人
    ，有遭人冒用名義填寫如附表1所示之信用卡申請書；附表
    2-3所示之被害人，有遭人冒用名義填寫信用卡申請書並進
    而向銀行提出申請；附表2編號1-5所示之信用卡申請書，有
    經銀行核發信用卡；乙○○、癸○○、甲○○附表4-5所示
    之信用卡分別有於附表4-5所示之時、地消費等事實，且由
    消費簽帳單影本上之簽名以觀（原審卷第46至47頁），與被
    告庚○○之字跡亦有未符，尚無從遽為認定被告與丙○○、
    林育如有共犯行為；此外經警搜索扣押而認定為被告庚○○
    持有之卷附統一發票6紙，經查係被告林育如所盜刷如附表
    四編號1、3、12、13、14之以「乙○○」名義消費時所開立
    ，從而已無從認定係庚○○所為之刷卡消費，另依警察搜索
    扣押清單所載扣押之物品為「一疊」，有卷附之搜索扣押清
    單可稽，亦即係於一大疊發票中所檢出，從而此6張發票既
    係混雜於其他發票中而未特別分開，從而被告庚○○辯稱此
    6張發票係與其他發票其一起蒐集係為對獎等語，與常情尚
    屬無違。
  (4)綜上，公訴人所提出之上開證據，無法認定被告庚○○確實
    有參與故買贓物犯行，並與被告戊○○有共同偽造私文書並
    行使、詐欺取財、及詐欺得利等犯行。
(二)、關於被告戊○○部分：
  (1)此部份公訴人所提出之證據，為證人林育如於95年4月6日偵
    查中供稱：戊○○也有參與云云（偵卷(二)第6頁），惟此部
    分供述，已據林育如於原審審理時否認稱：戊○○沒有參與
    偽造申請信用卡的行為，他不知道申請信用卡的事，偵查中
    問我的時候，我記得好像是問我說，我知不知道戊○○有參
    與，我好像是說我不知道，我94年7月29日被抓，警方有問
    戊○○這個名字，我說戊○○我不認識，警方跟我說是叫阿
    西的，我才說我知道，我看過兩次，警察說阿西也有在場，
    我就說我不知道他有沒有參與等語。
  (2)此外，證人林育如並證稱：我沒有看到丙○○有拿給戊○○
    填寫申請信用卡，申請書上也沒有看過戊○○的名字，我也
    沒有看過戊○○去刷卡等語；丙○○於94年7月29日檢察官
    訊問時，亦證稱：是在路上才跟戊○○說要去斗南郵局，他
    不知道我要去做什麼等語，是尚難僅憑證人林育如上開指證
    ，即認定被告戊○○亦參與本件偽造私文書並行使、詐欺取
    財、詐欺得利等犯行。
五、綜上所述，本件檢察官所提出之證據暨相關推論，不足以使
    本院形成被告庚○○、戊○○有罪之確信，此外，復查無其
    他積極證據足資證明被告等犯罪，揆諸首開說明，被告2人
    犯罪尚屬不能證明，原審認為不能證明被告犯罪，諭知被告
    無罪之判決。本院核其認事用法均無不當。檢察官上訴意旨
    所指摘各節，並未提出其他足為被告有罪證明之積極證據，
    僅援用原審已提出之證據，其泛稱原審採證不當，未提出足
    以說服本院以形成被告有罪之具體證據，本院認檢察官所提
    出之上開證據暨相關推論，均不足以使本院形成被告確有偽
    造文書犯行之確信，而仍有合理之可疑存在，已如前述，是
    檢察官上訴，為無理由，應予駁回。
六、據上論結，應依刑事訴訟法第368條，判決如主文。
本案經檢察官謝錫和到庭執行職務。
中　　華　　民　　國　　96　　年　　9 　　月　　4 　　日
                  刑事第四庭    審判長法　官 吳志誠
                                      法　官 陳珍如
                                      法　官 羅心芳
以上正本證明與原本無異。
檢察官如不服本判決應於收受本判決後十日內向本院提出上訴書
，其未敘述上訴理由者並得於提起上訴後十日內向本院補提理由
書。
　　　　　　　　　　  　　　　　　　　書記官 蔡振豐
中　　華　　民　　國　　96　　年　　9 　　月　　4 　　日
附表1：（尚未提出申請之信用卡申請書）
┌─┬───┬───────────────┬──────────────┐
│編│被害人│      偽造之信用卡申請書      │偽造之署押（枚數及簽名欄位）│
│號│      │                              │                            │
├─┼───┼───────────────┼──────────────┤
│1 │乙○○│大眾銀行分期卡申請書1 份      │申請人簽名欄偽造之「乙○○」│
│  │      │                              │署押1 枚。                  │
├─┼───┼───────────────┼──────────────┤
│2 │乙○○│渣打銀行餘額代償/ 現金貸款申請│申請人簽名欄及正卡申請人簽名│
│  │      │書1 份                        │欄偽造之「乙○○」署押共2 枚│
│  │      │                              │。                          │
├─┼───┼───────────────┼──────────────┤
│3 │辛○○│新光商業銀行信用卡申請書1份   │申請人簽名欄偽造之「辛○○」│
│  │      │（警卷(一)第101頁）             │署押1 枚。                  │
├─┼───┼───────────────┼──────────────┤
│4 │癸○○│兆豐銀行原子小金鋼信用卡申請書│申請人簽名欄偽造之「癸○○」│
│  │      │1份 （警卷(一)第85-87頁）       │署押共3 枚。                │
├─┼───┼───────────────┼──────────────┤
│5 │壬○○│大眾銀行代償卡申請書1 份      │申請人簽名欄及正卡申請人簽名│
│  │      │                              │欄偽造之「壬○○」署押共2 枚│
│  │      │                              │。                          │
├─┼───┼───────────────┼──────────────┤
│6 │壬○○│大眾銀行分期卡申請書1 份      │申請人簽名欄偽造之「壬○○」│
│  │      │                              │署押1 枚。                  │
└─┴───┴───────────────┴──────────────┘
附表2：（已提出之信用卡申請書）
┌─┬───┬───────┬─────────┬────────────┐
│編│被害人│被害銀行及偽造│ 銀行核發之信用卡 │偽造之署押（枚數及欄位）│
│號│      │之信用卡申請書│                  │                        │
├─┼───┼───────┼─────────┼────────────┤
│1 │乙○○│新光商業銀行信│卡號為000000000000│信用卡申請書申請人簽名欄│
│  │      │用卡申請書    │7807號之信用卡    │偽造之「乙○○」署押1 枚│
│  │      │              │                  │；信用卡背面偽簽「乙○○│
│  │      │              │                  │」之署押1 枚。          │
├─┼───┼───────┼─────────┼────────────┤
│2 │乙○○│兆豐商業銀行信│卡號為000000000000│信用卡申請書申請人簽名欄│
│  │      │用卡申請書    │4739號之信用卡    │偽造之「乙○○」署押共2 │
│  │      │              │                  │枚；信用卡背面偽簽「袁玉│
│  │      │              │                  │芳」之署押1 枚。        │
├─┼───┼───────┼─────────┼────────────┤
│3 │癸○○│萬泰商業銀行信│統一精工聯名卡信用│信用卡申請書申請人簽名欄│
│  │      │用卡申請書    │卡卡號為0000000000│偽造之「癸○○」署押共2 │
│  │      │              │184602號          │枚。                    │
│  │      │              ├─────────┤                        │
│  │      │              │COSMOSBANK白金卡信│                        │
│  │      │              │用卡卡號為5589    │                        │
│  │      │              │000000000000號    │                        │
│  │      │              ├─────────┤                        │
│  │      │              │KMALL我的數位時尚 │                        │
│  │      │              │金卡信用卡卡號為  │                        │
│  │      │              │0000000000000000號│                        │
├─┼───┼───────┼─────────┼────────────┤
│4 │癸○○│兆豐商業銀行信│信用卡卡號為      │信用卡申請書申請人簽名欄│
│  │      │用卡申請書    │0000000000000000號│偽造之「癸○○」署押共2 │
│  │      │              │                  │枚。                    │
├─┼───┼───────┼─────────┼────────────┤
│5 │甲○○│新光商業銀行信│信用卡卡號為      │信用卡申請書申請人簽名欄│
│  │      │用卡申請書    │0000000000000000號│偽造之「甲○○」署押1 枚│
│  │      │              │                  │。                      │
├─┼───┼───────┼─────────┼────────────┤
│6 │丁○○│遠東銀行信用卡│（未獲核發）      │信用卡申請書申請人簽名欄│
│  │      │申請書        │                  │偽造之「丁○○」署押共2 │
│  │      │              │                  │枚。                    │
└─┴───┴───────┴─────────┴────────────┘
附表3：（已提出之信用卡申請書）
┌─┬───┬───────┬─────────┬────────────┐
│編│被害人│被害銀行及偽造│ 銀行核發之信用卡 │偽造之署押（枚數及欄位）│
│號│      │之信用卡申請書│                  │                        │
├─┼───┼───────┼─────────┼────────────┤
│1 │乙○○│第一銀行信用卡│（未獲核發）      │信用卡申請書申請人簽名欄│
│  │      │申請書        │                  │偽造之「乙○○」署押1 枚│
├─┼───┼───────┼─────────┼────────────┤
│2 │己○○│第一銀行信用卡│（未獲核發）      │信用卡申請書申請人簽名欄│
│  │      │申請書        │                  │偽造之「己○○」署押1 枚│
└─┴───┴───────┴─────────┴────────────┘
附表4：
┌─┬─────┬──────┬──┬────┬─────────────┐
│編│ 時   　間│  特約商店  │購買│ 金  額 │ 使用之信用卡及偽造之署押 │
│號│          │            │物品│        │                          │
├─┼─────┼──────┼──┼────┼─────────────┤
│1 │94年7 月2 │雲林縣虎尾鎮│汽油│1,460 元│兆豐商業銀行卡號0000000000│
│  │日下午3 時│新生路上之中│    │        │314739號之信用卡；中國石油│
│  │56分      │國石油虎尾新│    │        │股份有限公司簽帳單上「袁玉│
│  │          │生路站      │    │        │芳」之署押1 枚（1 式2 聯）│
│  │          │            │    │        │。                        │
├─┼─────┼──────┼──┼────┼─────────────┤
│2 │94年7 月2 │雲林縣虎尾鎮│配眼│3,450 元│兆豐商業銀行卡號0000000000│
│  │日下午3 時│之伯特利眼鏡│鏡  │        │314739號之信用卡；伯特利眼│
│  │9分       │公司        │    │        │鏡公司簽帳單上「乙○○」之│
│  │          │            │    │        │署押1 枚。                │
├─┼─────┼──────┼──┼────┼─────────────┤
│3 │94年7 月2 │雲林縣虎尾鎮│日用│847 元  │兆豐商業銀行卡號0000000000│
│  │日下午3 時│之松青超市虎│品  │        │314739號之信用卡；松青超市│
│  │41分      │尾店        │    │        │簽帳單上「乙○○」之署押1 │
│  │          │            │    │        │枚。                      │
├─┼─────┼──────┼──┼────┼─────────────┤
│4 │94年7 月2 │雲林縣某處之│茶葉│20,000元│兆豐商業銀行卡號0000000000│
│  │日下午3 時│海派KTV     │    │        │314739號之信用卡；東方白宮│
│  │53分      │            │    │        │KTV 簽帳單上「乙○○」之署│
│  │          │            │    │        │押1 枚。                  │
├─┼─────┼──────┼──┼────┼─────────────┤
│5 │94年7 月2 │雲林縣虎尾鎮│手鍊│2,400 元│兆豐商業銀行卡號0000000000│
│  │日晚上8 時│之永和銀樓真│    │        │314739號之信用卡；永和銀樓│
│  │56分      │金店虎尾分店│    │        │真金店虎尾分店簽帳單上「袁│
│  │          │            │    │        │玉芳」之署押1 枚（1 式2 聯│
│  │          │            │    │        │）。                      │
├─┼─────┼──────┼──┼────┼─────────────┤
│6 │94年7 月3 │雲林縣某處之│衣服│7,500 元│兆豐商業銀行卡號0000000000│
│  │日晚上8 時│流行總部男飾│    │        │314739號之信用卡；流行總部│
│  │10分      │            │    │        │男飾簽帳單上「乙○○」之署│
│  │          │            │    │        │押1 枚。                  │
├─┼─────┼──────┼──┼────┼─────────────┤
│7 │94年7 月3 │雲林縣某處之│衣服│5,000 元│兆豐商業銀行卡號0000000000│
│  │日晚上8 時│流行總部男飾│    │        │314739號之信用卡；流行總部│
│  │12分      │            │    │        │男飾簽帳單上「乙○○」之署│
│  │          │            │    │        │押1 枚。                  │
├─┼─────┼──────┼──┼────┼─────────────┤
│8 │94年7 月3 │雲林縣某處之│衣服│2,500 元│兆豐商業銀行卡號0000000000│
│  │日晚上8 時│流行總部男飾│    │        │314739號之信用卡流行總部男│
│  │13分      │            │    │        │飾簽帳單上「乙○○」之署押│
│  │          │            │    │        │1 枚。                    │
├─┼─────┼──────┼──┼────┼─────────────┤
│9 │94年7 月4 │雲林縣某處之│茶葉│5,000 元│兆豐商業銀行卡號0000000000│
│  │日晚上11時│海派KTV     │    │        │314739號之信用卡；東方白宮│
│  │18分      │            │    │        │KTV 簽帳單上「乙○○」之署│
│  │          │            │    │        │押1 枚。                  │
├─┼─────┼──────┼──┼────┼─────────────┤
│10│94年7 月4 │雲林縣某處之│茶葉│5,000 元│兆豐商業銀行卡號0000000000│
│  │日晚上11時│海派KTV     │    │        │314739號之信用卡；東方白宮│
│  │19分      │            │    │        │KTV 簽帳單上「乙○○」之署│
│  │          │            │    │        │押1 枚。                  │
├─┼─────┼──────┼──┼────┼─────────────┤
│11│94年7 月4 │雲林縣某處之│食物│1,080 元│兆豐商業銀行卡號0000000000│
│  │日晚上11時│上毅事業有限│    │        │314739號之信用卡；上毅事業│
│  │44分      │公司        │    │        │有限公司簽帳單上「乙○○」│
│  │          │            │    │        │之署押1 枚。              │
├─┼─────┼──────┼──┼────┼─────────────┤
│12│94年7 月5 │雲林縣虎尾鎮│汽油│500 元  │兆豐商業銀行卡號0000000000│
│  │日凌晨3 時│之福懋興業股│    │        │314739號之信用卡；福懋虎尾│
│  │41分      │份有限公司福│    │        │加油站簽帳單上「乙○○」之│
│  │          │懋虎尾加油站│    │        │署押1 枚。                │
├─┼─────┼──────┼──┼────┼─────────────┤
│13│94年7 月7 │雲林縣虎尾鎮│汽油│500 元  │兆豐商業銀行卡號0000000000│
│  │日下午1 時│之福懋虎尾加│    │        │314739號之信用卡；福懋虎尾│
│  │28分      │油站        │    │        │加油站簽帳單上「乙○○」之│
│  │          │            │    │        │署押1 枚。                │
├─┼─────┼──────┼──┼────┼─────────────┤
│14│94年7 月7 │雲林縣虎尾鎮│日用│3,432元 │兆豐商業銀行卡號0000000000│
│  │日下午2 時│之松青超市虎│品  │        │314739號之信用卡；松青超市│
│  │23分      │尾店        │    │        │簽帳單上「乙○○」之署押1 │
│  │          │            │    │        │枚。                      │
├─┼─────┼──────┼──┼────┼─────────────┤
│15│94年7 月9 │雲林縣虎尾鎮│日用│1,012元 │兆豐商業銀行卡號0000000000│
│  │日？      │之松青超市虎│品  │        │314739號之信用卡；松青超市│
│  │          │尾店        │    │        │簽帳單上「乙○○」之署押1 │
│  │          │            │    │        │枚。                      │
├─┼─────┼──────┼──┼────┼─────────────┤
│16│94年7 月20│雲林縣崙背鄉│茶葉│20,000元│新光商業銀行卡號0000000000│
│  │日        │東明村南昌路│    │        │287807號之信用卡；紅陽e'sa│
│  │          │758 號之國樺│    │        │fe代收付金流服務消費簽認單│
│  │          │車行        │    │        │上偽造之「乙○○」署押1 枚│
│  │          │            │    │        │（1 式3 聯）；估價單上偽造│
│  │          │            │    │        │之「乙○○」署押1枚（1 式 │
│  │          │            │    │        │2 聯）。                  │
├─┼─────┼──────┼──┼────┼─────────────┤
│17│94年7 月22│雲林縣虎尾鎮│煙酒│24,820元│新光商業銀行卡號0000000000│
│  │日中午12時│之松青超市林│    │        │287807號之信用卡；松青超市│
│  │14分      │森店        │    │        │簽帳單上偽造之「乙○○」署│
│  │          │            │    │        │押1 枚。                  │
└─┴─────┴──────┴──┴────┴─────────────┘
附表5：
┌─┬─────┬───┬──────┬───┬─────────────┐
│編│ 時   間  │被害人│  特約商店  │金額  │ 使用之信用卡及偽造之署押 │
│號│          │      │            │      │                          │
├─┼─────┼───┼──────┼───┼─────────────┤
│1 │94年7 月5 │乙○○│雲林縣虎尾鎮│947 元│兆豐商業銀行卡號0000000000│
│  │日晚上7 時│      │民族路1 號之│      │314739號之信用卡；松青超市│
│  │39分      │      │松青超市虎尾│      │簽帳單上「乙○○」之署押1 │
│  │          │      │店          │      │枚。                      │
├─┼─────┼───┼──────┼───┼─────────────┤
│2 │94年7 月9 │乙○○│雲林縣虎尾鎮│500 元│兆豐商業銀行卡號0000000000│
│  │日        │      │之優加力虎尾│      │314739號之信用卡；優加力虎│
│  │          │      │站          │      │尾站簽帳單上「乙○○」之署│
│  │          │      │            │      │押1枚 。                  │
├─┼─────┼───┼──────┼───┼─────────────┤
│3 │94年7 月7 │甲○○│雲林縣虎尾鎮│29,920│新光銀行卡號00000000000000│
│  │日晚上7 時│      │林森路之松青│元    │01號之信用卡松青超市簽帳單│
│  │46分      │      │超市林森店  │      │上偽造之「甲○○」署押1 枚│
│  │          │      │            │      │。                        │
├─┼─────┼───┼──────┼───┼─────────────┤
│4 │94年7 月7 │甲○○│雲林縣某處之│20,000│新光銀行卡號00000000000000│
│  │日        │      │雅新工程有限│元    │01號之信用卡；雅新工程有限│
│  │          │      │公司        │      │公司簽帳單上偽造之「甲○○│
│  │          │      │            │      │」署押1 枚。              │
├─┼─────┼───┼──────┼───┼─────────────┤
│5 │94年7 月27│癸○○│雲林縣崙背鄉│30,000│萬泰商業銀行COSMOS BANK 白│
│  │日        │      │東明村南昌路│元    │金卡卡號為0000000000000000│
│  │          │      │758 號之國樺│      │號之信用卡；簽帳單上偽造之│
│  │          │      │車行        │      │「癸○○」署押1枚。       │
├─┼─────┼───┼──────┼───┼─────────────┤
│6 │94年7 月27│癸○○│雲林縣虎尾鎮│500元 │萬泰商業銀行統一精工聯名卡│
│  │日        │      │新生路155 號│      │卡號為00 00000000000000 號│
│  │          │      │之中油      │      │之信用卡；中國石油股份有限│
│  │          │      │            │      │公司簽帳單上偽造之「癸○○│
│  │          │      │            │      │」署押1份。               │
└─┴─────┴───┴──────┴───┴─────────────┘
